臺灣桃園地方法院刑事判決　　　　　　　　　　　　　　九十年度訴字第九四二號
　　公　訴　人　臺灣桃園地方法院檢察署檢察官
　　被　　　告　甲○○
　　指定辯護人　本院公設辯護人　丙○○
右列被告因殺人未遂案件，經檢察官提起公訴（九十年度偵字第七０五七、第七一三
０號），本院判決如左‥
    主  文
甲○○，殺人，未遂，累犯，處有期徒刑拾貳年。
    事  實
一、甲○○前因傷害案件，於民國（下同）八十六年二月四日經臺灣高等法院判處有
    期徒刑六月，同年六月十一日確定，而於同年七月十五日執行完畢。不思悔改，
    於九十年二月二十六日下班後，至桃園縣桃園市○○路四九一號忠業鐵工廠喝酒
    ，席間思及女友丁○○與其分手，竟一時氣憤而基於殺人之故意，先於同日十九
    時三十四分許，委請不知情之友人乙○○至隔鄰之加油站打公用電話確認丁○○
    仍在吳鳳昕婦產科上班，確認後返回鐵工廠，未幾即騎乘母親之機車前往等候丁
    ○○下班，再一路尾隨，伺機在桃園縣八德市○○街一五一號前二十公尺附近，
    以機車撞倒丁○○，再從機車取出預藏之西瓜刀猛砍其頭部、四肢等處，續取出
    其任職鐵工廠所用而平時均置於機車上之「酸洗劑」潑灑羅女全身，致羅女受有
    出血性休克、頭皮三度化學灼傷組織壞死佔百分之二體表面積及多處深裂傷至頭
    顱、顏面、右耳三度化學灼傷組織壞死佔百分之二體表面積、右手裂傷、三度化
    學灼傷組織壞死佔百分之二體表面積、左手及前臂多處深裂傷、第二、三指近位
    指骨骨折、左前臂骨折多處肌腱肌肉斷裂及缺損、右膝小腿多處深裂傷、多處肌
    肉斷裂等，嗣因丁○○呼救，附近居民察看，甲○○始騎乘機車逃逸，丁○○則
    經人送醫急救，始倖免於難。
二、案經桃園縣警察局八德分局循線查獲報請彎桃園地方法院檢察署檢官偵查起訴。
    理  由
一、前揭犯罪事實業據被告甲○○於警訊中（見九十年四月十六日警訊筆錄）及偵查
    稱：「以前被羅（安婷）欺騙感情，．．．是喝酒一時衝動，是我一人所做，．
    ．．。」、「．．．西瓜刀，商店買的，．．．當日買。」、「．．．是洗酸劑
    。」等語不諱（見九十年四月十六日偵訊筆錄），其嗣後雖於偵訊及本院審理時
    翻異前詞，稱於警訊時遭刑求，警訊筆錄不實，並舉其母親證明案發時其人在家
    中云云；惟查，被告於偵訊時暨仍坦承前揭犯罪事實，故何來刑求之有？至其母
    親潘金花雖於本院審理時附和被告說詞證稱案發當天被告晚上八時許返家，然被
    告於警訊時則稱案發當日其係於晚上九時許返家，二人就被告返家時點前後已然
    相差一小時，參以潘金花既為被告之母親，則愛子心切，人情之常，其證詞難謂
    無偏頗之虞，故自難採信。又衡諸經驗法則，當事人或證人於案發時之供述較少
    權衡利害得失或受他人之干預，較之事後翻異之詞為可信，故除非有事證可證明
    當事人或證人嗣後更異之詞與事實相符或其初供係屬虛偽者，自不得任意捨棄初
    供而不採（最高法院八十二年度台上字第五三一一號、八十三年度台上字第三二
    四三號判決要旨參照），復無事證可資佐證被告事後翻異之詞，其所辯前揭情詞
    即無足採，自應以其於警訊中及檢察官初訊時所為明確供述較為可採。次查，被
    害人丁○○遭人持刀砍傷並潑灑藥劑受有出血性休克、頭皮三度化學灼傷組織壞
    死佔百分之二體表面積及多處深裂傷至頭顱、顏面、右耳三度化學灼傷組織壞死
    佔百分之二體表面積、右手裂傷、三度化學灼傷組織壞死佔百分之二體表面積、
    左手及前臂多處深裂傷、第二、三指近位指骨骨折、左前臂骨折多處肌腱肌肉斷
    裂及缺損、右膝小腿多處深裂傷、多處肌肉斷裂等傷害，有診斷證明書一紙在卷
    可稽，而頭部、五官、四肢均屬人身之要害，乃眾所周知之事實，被告猶持西瓜
    刀朝此等致命部位猛砍後，再潑灑酸洗劑，足徵其行凶之時殺意至堅，此外復有
    於案現場查扣西瓜刀一把、盛裝酸洗劑之破碎玻璃瓶一只扣案可證，被告犯行，
    事證明確，堪以認定。
二、核被告所為係犯刑法第二百七十一條第二項、第一項之殺人未遂罪。其著手實施
    殺人犯行而未遂，為未遂犯。被告前曾因傷害案件，於八十六年六月十一日經臺
    灣高等法院判處有期徒刑六月確定，而於同年七月十五日執行完畢，有台灣桃園
    地方法檢察署刑案資料查註紀錄表一份附卷可稽，其於五年內再犯本案有期徒刑
    以上之罪，為累犯，應依刑法第四十七條規定加重其刑，又其為未遂犯，依法減
    輕其刑。爰審酌被告僅因被害人不願續為交往，即萌殺意，且下手凶狠，毫無人
    性，欲置被害人於死地，幸路人即時搭救始未喪命，惟仍造成其一生之嚴重傷殘
    ，事後猶飾詞狡辯，毫無悔意，惡性重大等情狀，量處如主文所示刑，以資懲儆
    。至扣案之西瓜刀一把、裝酸洗劑破碎玻璃瓶一個，係供犯罪所用之物且屬被告
    所有，業據被告供承在卷，併依刑法第三十八條第一項第二款宣告沒收。
據上論斷，應依刑事訴訟法第二百九十九條第一項前段、刑法第二百七十一條第二項
、第一項、第二十六條、第四十七條、第三十八條第一項第二款，判決如主文。
本案經檢察官呂寧莉到庭執行職務。
中      華      民      國      九十一      年     六     月    十      日
                                臺灣桃園地方法院刑事第一庭
                                    法  官   潘政宏
右正本證明與原本無異。
如不服本判決，應於判決送達後十日內向本院提出上訴狀( 應附繕本 )，上訴於
臺灣高等法院。
                                    書記官   王月香
中        華        民        國   九十一   年    六    月     十二    日
附錄論罪科刑法條
刑法第二百七十一條：
殺人者，處死刑、無期徒刑或十年以上有期徒刑。
前項之未遂犯罰之
預備犯第一項之罪者，處二年以下有期徒刑。
